【裁判字號】    97,簡,59
【裁判日期】    971128
【裁判案由】    就業保險法
【裁判全文】
臺中高等行政法院判決
                                        97年度簡字第59號
原      告  甲○○
被      告  行政院勞工委員會職業訓練局中彰投區就業服務中
            心
代  表  人  乙○○
訴訟代理人  丁○○
            丙  ○
上列當事人間因就業保險法事件，原告不服行政院勞工委員會職
業訓練局中華民國97年3月26日職法字第0971600056號訴願決定
，提起行政訴訟。本院判決如下︰
    主  文
原告之訴駁回。
訴訟費用由原告負擔。
    事實及理由
一、程序事項：
  (一)本件被告之代表人於原告起訴後，由鍾錦季變更為乙○○，
    並經變更後之代表人乙○○聲明承受訴訟，核無不合，應予
    准許。
  (二)本件原告前領有就業保險失業給付，每月領取新台幣（下同
    ）21,240元，而被告以本件原處分撤銷原告末次即民國94年
    4月14日之失業再認定，是本件訴訟標的金額為21,240元，
    在20萬元以下，應適用簡易訴訟程序，合先敘明。
二、事實概要：緣原告於93年9月30日自原雇主橋椿金屬股份有
    限公司離職，於同年10月25日至台中就業服務站辦理求職登
    記，93年11月8日完成初次失業認定，並分別於93年12月8日
    、94年1月10日、94年2月14日、94年3月14日、94年4月14日
    完成失業再認定。嗣勞工保險局以96年5月11日保給失字第
    09660307540號函知被告略以：原告自94年4月8日起已參加
    公教人員保險，自其時已不具失業勞工身分，卻仍於94年4
    月14日申請失業再認定，請被告查明認定等語。被告乃以原
    告有就業保險法第17條第1項規定之情形，以96年5月22日中
    就中字第0960007606號函撤銷原告94年4月14日第5次之失業
    再認定。原告不服，提起訴願，經行政院勞工委員會職業訓
    練局以原告失業期間雖另有工作，惟其每月工作收入是否超
    過基本工資之事實，仍有查明必要為由，以96年8月22日職
    法字第0961600144號訴願決定撤銷原處分，責由被告另為適
    法之處分。經被告審查結果，認定原告94年4、5月份之工作
    收入超過基本工資，復以96年12月20日中就中字第09600198
    24號函撤銷94年4月14日即原告第5次之失業再認定。原告不
    服，提起訴願遞遭駁回，遂提起本件行政訴訟。
三、兩造聲明：
  (一)原告聲明求為判決：原處分及訴願決定均撤銷。
  (二)被告聲明求為判決：駁回原告之訴。
四、原告訴稱略以：
  (一)原告於93年9月30日遭橋椿金屬股份有限公司（下稱橋椿公
    司）資遣，屬非自願性失業，隨即於同年10月初至台中就業
    服務站辦理求職登記、申請失業認定，絕非被告所稱之93年
    10月25日。惟該站以橋椿公司開立之離職證明格式不符為由
    拒絕受理，後又因橋椿金屬之人事作業延誤，致原告多次往
    返奔波，於93年10月25日始為台中就業服務站受理申請。前
    開延誤因素，均非得歸責於原告，苟當時未有上開情事，則
    所有認定日期均至少可往前推3週，且因尚需另計被告審核
    約需2星期之作業時間，依此推算，非自願性失業者絕無可
    能從其失業當日起即受領失業給付之保障，本件如自審核作
    業時間後之93年11月8日起算，已與原告實際失業日93年10
    月1日相差月餘，顯然不符就業保險法保障勞工於失業期間
    能維持基本生活之立法精神。又如以被告94年4月14日末次
    認定與94年4月8日（當時並非正式任用，尚於訓練學習期間
    ，直至94年8月8日始正式任用）原告加入公保相較，僅相差
    1星期，尚不及原告所遭刁難、拖延逾3星期。被告屢次以相
    同理由撤銷該末次失業認定，顯不符比例原則。
  (二)被告所稱原告於93年10月25日登記，93年11月8日完成初次
    失業認定，並於93年12月8日、94年1月10日、94年2月14日
    、94年3月14日、94年4月14日完成失業認定乙節，原告自始
    即認為93年11月8日初次失業認定所核發之失業給付應屬93
    年10月份（因93年10月1日為原告實際失業起算日期），依
    此類推，94年4月14日末次失業認定所核發失業給付則應為
    94年3月份之失業給付。且原告自93年10月1日至94年4月7日
    失業期間，合計逾半年又7日。原告既有非自願性失業逾半
    年之事實，因此主張所領取之6次失業給付，應與就業保險
    法保障勞工於失業期間能維持基本生活之立法精神無違。又
    一般大眾並不具備法律專業素養，苟當時被告已盡查核責任
    ，應可立即通知原告未核定事由並逕予不核定該末次失業認
    定。被告未盡此審核之責，卻於審核後長達兩年之96年5月
    22日始發覺並逕予撤銷該末次失業認定。況第1次訴願後既
    已獲撤銷原處分，被告竟復於4個月後再次重提同案，實屬
    擾民。被告未盡審核之行政責任，依據行政法，被告於行政
    上所為之錯誤核定理應由被告承擔。
五、被告答辯略以：原告於93年9月30日自橋椿公司離職，於同
    年10月25日至被告辦理求職登記，93年11月8日完成初次失
    業認定，並於93年12月8日、94年1月10日、94年2月14日、9
    4年3月14日、94年4月14日完成5次再認定在案，此有被告網
    際網路就業服務系統查詢結果可稽。惟經勞工保險局以96年
    5月11日保給失字第09660307540號函告知，原告於94年4月8
    日起於交通部公路總局第二區養護工程處擔任助理工務員並
    參加公教人員保險，且每月工作收入超過基本工資（原告94
    年4月薪俸所得24,517元），此有交通部公路總局第二區養
    護工程處96年12月3日二工人字第0960026861號函及勞工保
    險局96年11月8日保給失字第09660753890號函可稽，足證原
    告於失業期間另有工作，自其時已不具失業勞工身分，且每
    月工作收入超過基本工資，有就業保險法第17條第1項規定
    之情形。另依據同法第25條規定，失業給付之核發，應於完
    成失業認定後為之，並非原告所述失業給付之初次核發以失
    業當日為起算日期，更非原告主張失業期間逾半年即可請領
    6次失業給付。被告據以撤銷94年4月14日即第5次之失業再
    認定，依法並無不合。
六、本件兩造之爭點為：(一)被告撤銷原告94年4月14日之失業再
    認定，是否符合就業保險法第17條第1項之規定？(二)失業給
    付之核發，應自失業當日起算，抑或以完成失業認定日起算
    ？是否影響被告撤銷原告94年4月14日失業再認定之適法性
    ？
七、按「被保險人於失業期間另有工作，其每月工作收入超過基
    本工資者，不得請領失業給付；其每月工作收入未超過基本
    工資者，其該月工作收入加上失業給付之總額，超過其平均
    月投保薪資80%部分，應自失業給付中扣除。但總額低於基
    本工資者，不予扣除。」、「被保險人於離職後，應檢附離
    職或定期契約證明文件及國民身分證或其他足資證明身分之
    證件，親自向公立就業服務機構辦理求職登記、申請失業認
    定及接受就業諮詢，並填寫失業認定、失業給付申請書及給
    付收據。公立就業服務機構受理求職登記後，應辦理就業諮
    詢，並自求職登記之日起14日內推介就業或安排職業訓練。
    未能於該14日內推介就業或安排職業訓練時，公立就業服務
    機構應於翌日完成失業認定，並轉請保險人核發失業給付。
    ．．．申請人未檢齊第1項規定文件者，應於7日內補正；屆
    期未補正者，視為未申請。」、「繼續請領失業給付者，每
    個月應親自前往公立就業服務機構接受失業再認定。．．．
    未經公立就業服務機構為失業再認定者，應停止發給失業給
    付。」、「失業期間或受領失業給付期間另有其他工作收入
    者，應於申請失業認定或辦理失業再認定時，告知公立就業
    服務機構。」、「領取失業給付者，應自再就業之日起3日
    內，通知公立就業服務機構。」分別為就業保險法第17條第
    1項、第25條第1項、第2項、第5項、第29條、第31條及第32
    條所明定。
八、經查，原告於93年9月30日自橋椿公司離職，於同年10月25
    日至被告辦理求職登記，93年11月8日完成初次失業認定，
    並於93年12月8日、94年1月10日、94年2月14日、9 4年3月
    14日、94年4月14日完成5次再認定在案，此有被告網際網路
    就業服務系統查詢結果可稽（本院卷31頁），並為原告所不
    否認。惟經勞工保險局以96年5月11日保給失字第096603075
    40號函告知（同卷33頁），原告於94年4月8日起於交通部公
    路總局第二區養護工程處擔任助理工務員並參加公教人員保
    險。又依交通部公路總局第二區養護工程處96年12月3日二
    工人字第0960026861號函及勞工保險局96年11月8日保給失
    字第09660753890號函（同卷34-39頁），原告94年4月薪俸
    所得24,517元，其每月工作收入已超過基本工資，是於被告
    94年4月14日完成5次再認定原告失業在案時，原告已於94年
    4月8日起另有工作，且每月工作收入超過基本工資，依就業
    保險法第17條第1項之規定，不得請領失業給付，又失業認
    定雖屬授益性之行政處分，惟係原告對於其失業情形及事後
    已就業暨所領工資等重要事項，未提供被告正確之資料，致
    使被告於94年4月14日誤認原告仍屬失業狀態，作第5次之失
    業再認定，原告不得主張信賴保護，被告撤銷94年4月14日
    之第5次之失業再認定，洵屬有據。至被告撤銷原告該次之
    失業再認定後，其原有失業給付應如何核發，應依就業保險
    法相關規定處理，並非本件被告撤銷原告該次之失業認定之
    範疇，併予論敘。
九、從而，被告以本件原處分撤銷原告末次即94年4月14日之失
    業再認定，依上開規定及說明，並無違誤，訴願決定予以維
    持，亦無不合，原告訴請撤銷原處分及訴願決定，為無理由
    ，應予駁回。另本件為簡易案件，依兩造到庭所述各節及卷
    內資料其事證已臻明確，本院亦認無經言詞辯論之必要，爰
    不經言詞辯論而判決之，均併予敘明。
據上論結，本件原告之訴為無理由，爰依行政訴訟法第233條第1
項、第236條、第195條第1項後段、第98條第1項前段，判決如主
文。
中    華    民    國    97    年    11    月   28     日
              臺中高等行政法院第四庭
                              法  官  許  武  峰
以上正本證明與原本無異。
如不服本判決，應於判決送達後20日內，以本訴訟事件所涉及之
法律見解具有原則性者，始得向本院提出上訴狀並表明上訴理由
，經最高行政法院許可，否則不得上訴；如於本判決宣示後送達
前提起上訴者，應於判決送達後20日內補提上訴理由書（均應依
對造人數提出繕本）。
中    華    民    國    97    年    11    月   28     日
                              書記官  莊  啟  明


司法院資訊處製作；財團法人民間司法改革基金會備份。
